臺灣桃園地方法院刑事判決
111年度簡上字第330號
上  訴  人
即  被  告  黃育豐（原名黃志維）




上列上訴人即被告因竊盜案件，不服本院111年度桃簡字第937號
，中華民國111年5月4日第一審刑事簡易判決（聲請簡易判決處
刑案號：111年度偵字第9605號），提起上訴，本院管轄之第二
審合議庭判決如下：
    主  文
上訴駁回。
黃育豐緩刑貳年。
    事實及理由
一、本案經本院合議庭審理結果，認原審判決以被告黃育豐所為
    係犯刑法第320條第1項竊盜罪，判處有期徒刑4月，如易科
    罰金，以新臺幣1,000元折算1日，核其認事用法俱無違誤，
    量刑亦屬允當，應予維持，除證據部分補充「被告於本院準
    備程序之供述（見簡上字卷第53頁）」外，其餘均引用原審
    簡易判決（含其所引用之聲請簡易判決處刑書）記載之事實
    、證據及理由（如附件）。
二、被告上訴意旨略以：案發後我有向告訴人說明請求原諒，告
    訴人也說願意原諒我，希望能判輕一點，或是緩刑給我一次
    機會，我可以接受檢察官聲請簡易判決處刑認定的事實及罪
    名，但原審量刑過重等語。
三、按關於刑之量定，係實體法賦予法院得依職權裁量之事項，
    苟已以行為人之責任為基礎，審酌刑法第57條各款所列事項
    而酌定適當之刑度，並未逾越法律所規定之範圍，亦無違反
    公平、比例、罪刑相當及不利益變更禁止原則，或濫用其權
    限之情形者，即不得任意指摘為違法（最高法院110年度台
    上字第3113號判決意旨參照）。是在同一犯罪事實與情節，
    如別無其他加重或減輕之原因，下級審法院量定之刑，亦無
    過重或失輕之不當情形，則上級審法院對下級審法院之職權
    行使，原則上應予尊重（最高法院85年度台上字第2446號判
    決意旨參照）。經查：
   （一）原審判決判處被告上開罪刑，已以行為人之責任為基
         礎，審酌刑法第57條各款所列事項而酌定適當之刑度
         ，並在理由中具體說明（如附件所示），未逾越法律
         所規定之範圍，且無違反公平、比例、罪刑相當等原
         則，亦無濫用其權限之情形，核無違法不當之處。
   （二）再本案案發後，確有一真實身分不詳之人向告訴人表
         達欲就本案和解之意，惟斯時並未成立和解，而告訴
         人考量業已取回遭竊財物，且願意原諒被告等情，經
         告訴人表示意見在卷，有本院111年9 月5日辦理刑事
         案件電話查詢紀錄表在卷可稽（見簡上字卷第57頁）
         ，被告復於本院準備程序時坦認本案犯行，告訴人願
         原諒被告乙節固為原審判決所未及審酌，然此部分與
         原審判決量刑審酌之一切情狀為整體綜合觀察，仍難
         認原審判決之量刑，有何明顯過重或失輕之不當，本
         院自應予尊重。從而，被告以原審判決量刑過重，上
         訴請求輕判，尚屬無據，應予駁回。
四、被告未曾因故意犯罪受有期徒刑以上刑之宣告乙情，有臺灣
    高等法院被告前案紀錄表在卷可稽，而其犯後終能坦認犯行
    ，尚非全無悔意，且被告取得告訴人諒解等情，已如前述，
    信其經此偵審程序及科刑之教訓，當能知所警惕，參以告訴
    人亦表明本案同意原諒被告，希望給予從輕量刑之意見，是
    本院認原審判決宣告之刑，以暫不執行為適當，爰依刑法第
    74條第1 項第1款之規定，宣告緩刑2 年，以啟自新。
五、被告經合法傳喚，無正當理由未於審判期日到庭，爰依刑事
    訴訟法第371 條規定，不待其陳述，由檢察官一造辯論而逕
    行判決，併此敘明。
據上論斷，應依刑事訴訟法第455 條之1 第1 項、第3 項、第36
8 條、第371條、第373 條，判決如主文。
本案經檢察官邱文中聲請簡易判決處刑，由檢察官劉倍到庭執行
職務。
中　　華　　民　　國　　111 　年　　11　　月　　29　　日
            刑事第十二庭    審判長法　官　張宏任
　　　　　　　　　                法  官  徐雍甯
　　　　　　　　　                法  官  曾淑君
以上正本證明與原本無異。
不得上訴。
　　　　　　　　　　　　　　　    書記官　姚承瑋　　　
中　　華　　民　　國　　111 　年　　11　　月　　30　　日



附件：
臺灣桃園地方法院刑事簡易判決
111年度桃簡字第937號
聲　請　人　臺灣桃園地方檢察署檢察官
被　　　告　黃育豐  男　(民國00年0月0日生)
　　　　　　　　　　身分證統一編號：Z000000000號
　　　　　　　　　　住桃園市○○區○○路0段000號00樓之0
　　　　　　　　　　  桃園市○○區○○路0段000號
                      桃園市○○區○○路0段000號
上列被告因竊盜案件，經檢察官聲請以簡易判決處刑（111年度
偵字第9605號），本院判決如下：
    主  文
黃育豐犯竊盜罪，處有期徒刑肆月，如易科罰金，以新臺幣壹仟
元折算壹日。
    犯罪事實及理由
一、本案犯罪事實、證據及應適用之法條，均引用檢察官聲請簡
    易判決處刑書（如附件）之記載。
二、茲以行為人之責任為基礎，審酌被告於行為時年齡為38歲，
    學歷為二技畢業、職業為工程師之智識程度、生活狀況及其
    素行；犯罪之動機、目的、手段；因貪圖小利，而任意竊取
    他人財物，侵害他人財產權，破壞社會治安；犯後猶飾詞否
    認犯行，態度難認良好及被害人所受財物上損害大小等一切
    情狀，酌情量處如主文所示之刑，並諭知易科罰金之折算標
    準。
三、被告所竊得之物品既已由被害人全部如數取回（參見卷附之
    贓物發還領據），自不再為沒收及追徵犯罪所得之宣告，併
    此敘明。
四、依刑事訴訟法第449 條第1 項前段、第454 條第2 項，刑法
    第320 條第1 項、第41條第1 項前段，刑法施行法第1 條之
    1 第1 項，逕以簡易判決處刑如主文。
五、如不服本判決，得於收受判決書送達後20日內，以書狀敘述
    理由（須附繕本並敘述理由），經本庭向本院管轄第二審之
    合議庭提起上訴。
中　　華　　民　　國　　111 　年　　5 　　月　　4 　　日
                       刑事第二庭法  官  劉家祥
以上正本證明與原本無異。
如不服本判決，應於判決送達後20日內向本院提出上訴狀（應附
繕本）。
  　　　　　　　　　　　　　　　 書記官　劉霜潔
中　　華　　民　　國　　111 　年　　5 　　月　　4 　　日
附錄本案論罪法條全文：
刑法第320 條
意圖為自己或第三人不法之所有，而竊取他人之動產者，為竊盜
罪，處5年以下有期徒刑、拘役或50萬元以下罰金。
意圖為自己或第三人不法之利益，而竊佔他人之不動產者，依前
項之規定處斷。
前二項之未遂犯罰之。
刑法施行法第1 條之1第1 項
（罰金貨幣單位與罰鍰倍數）
中華民國九十四年一月七日刑法修正施行後，刑法分則編所定罰
金之貨幣單位為新臺幣。
附件：
臺灣桃園地方檢察署檢察官聲請簡易判決處刑書　
                                     111年度偵字第9605號
　　被　　　告　黃育豐　男　38歲（民國00年0月0日生）
　　　　　　　　　　　　住桃園市○○區○○里0鄰○○路0
　　　　　　　　　　　　　段000號00樓之0
　　　　　　　　　　　　居桃園市○○區○○路0段000號
　　　　　　　　　　　　國民身分證統一編號：Z000000000號
上列被告因竊盜案件，業經偵查終結，認宜聲請以簡易判決處刑
，茲將犯罪事實及證據並所犯法條分敘如下：
　　　　犯罪事實
一、黃育豐於民國110年12月28日19時42分許，前往桃園市○○區○
    ○路000號彩券行消費，適見店內桌上有價值新臺幣5000元之
    三星廠牌平板1台，因認有機可乘，竟意圖為自己不法之所
    有，基於竊盜之犯意，徒手竊取該平板，得逞後逃逸。嗣在
    店內櫃台下注之許中立返回，發現其所有平板不翼而飛報警
    ，始循線查悉上情，並扣得上開平板。
二、案經許中立訴由桃園市政府警察局桃園分局報告偵辦。
　　　　證據並所犯法條
一、訊據被告黃育豐矢口否認有何不法犯行，辯稱：我在彩券行
    裡面看到桌上有東西，我東張西望後以為是沒有人要的，我
    也沒有看到有客人，我只有看彩券行的店員，我看一看以為
    是沒有人要的，我就把它帶走等語。經查：上揭犯罪事實業
    據證人許中立具結證述：我是坐在彩券行裡面的桌子，我選
    好號碼就到櫃台下注，下注完我就核對號碼，我回來就發現
    我的三星平板不見，我離開桌子前後約3至5分鐘而已，我只
    有把三星平板放在桌上；我是在刮彩券，我確實人在店裡面
    ，我站的位置約離原來我放平板的桌子距離有4、5公尺等語
    明確，況經質之被告亦稱：（為何放在店裡桌上的東西沒有
    人要的？）因為那是公眾場所；（地檢署外面的花草及椅子
    是沒有人要的嗎？）東西是固定的不是沒有人要的；（地檢
    署旁停車場的腳踏車是沒有人要的嗎？）不是等語明確，堪
    認被告置辯顯有經濟價值之彩券行內桌上平板是沒有人要的
    云云不僅違背常情，且與其到庭供述矛盾，復經證人許中立
    證述明確如上，又有扣押筆錄、扣押物品目錄表、贓物發還
    領據、監視器截圖4張等在卷可稽，被告犯嫌自堪認定。
二、核被告所為，係犯刑法第320條第1項竊盜罪嫌。
三、依刑事訴訟法第451條第1項聲請逕以簡易判決處刑。
　　此　致
臺灣桃園地方法院
中　　華　　民　　國　 111　　年　　4 　　月　　10　　日
　　　　　　　　　　　　　　　檢　察　官 邱 文 中
本件證明與原本無異
中　　華　　民　　國　 111　　年　　4 　　月　　21　　日
　　　　　　　　　　　　　　　書  記  官 劉 伯 雄　
參考法條
中華民國刑法第320條
意圖為自己或第三人不法之所有，而竊取他人之動產者，為竊盜
罪，處 5 年以下有期徒刑、拘役或 50 萬元以下罰金。
意圖為自己或第三人不法之利益，而竊佔他人之不動產者，依前
項之規定處斷。
前二項之未遂犯罰之。
附記事項：
本件係依刑事訴訟法簡易程序辦理，法院簡易庭得不傳喚被告、
輔佐人、告訴人、告發人等出庭即以簡易判決處刑；被告、被害
人、告訴人等對告訴乃論案件如已達成民事和解而要撤回告訴或
對非告訴乃論案件認有受傳喚到庭陳述意見之必要時，請即另以
書狀向簡易法庭陳述或請求傳訊。